臺灣臺南地方法院刑事判決
109年度原交易字第20號
公  訴  人  臺灣臺南地方檢察署檢察官
被      告  杜宇昇


選任辯護人  王佩心律師
上列被告因公共危險案件，經檢察官提起公訴（109年度偵字第2
1530號），被告於準備程序中就犯罪事實為有罪之陳述，經本院
裁定進行簡式審判程序，判決如下：
    主  文
杜宇昇犯吐氣所含酒精濃度達每公升零點二五毫克以上而駕駛動
力交通工具罪，累犯，處有期徒刑柒月。
    事實及理由
一、本件係經被告於準備程序當庭表示認罪，而經本院裁定以簡
    式審判程序加以審理，依據刑事訴訟法第273條之2、第159
    條第2項之規定，不適用審判外陳述之證據法則中，有關限
    制證據能力之相關規定，合先敘明。
二、本件除證據部分應補充「被告於本院準備及審理程序中之自
    白」外，其餘犯罪事實及證據均引用附件檢察官起訴書之記
    載。
三、核被告所為，係犯刑法第185條之3第1項第1款駕駛動力交通
    工具而吐氣所含酒精濃度達每公升0.25毫克以上之罪。又被
    告前有起訴書犯罪事實欄所載之前科紀錄，有臺灣高等法院
    被告前案紀錄表1 份在卷可按，其受有期徒刑執行完畢後，
    5 年以內故意再犯本件有期徒刑以上之罪，為累犯，應依刑
    法第47條第1 項規定加重其刑。至司法院釋字第775 號解釋
    ，依解釋文及理由之意旨，係指構成累犯者，不分情節，一
    律加重最低本刑，於不符合刑法第59條所定要件之情形下，
    致生行為人所受之刑罰超過其所應負擔罪責之個案，不符罪
    刑相當原則、比例原則。於此範圍內，在修正前，為避免發
    生上述罪刑不相當之情形，法院就該個案應裁量是否加重最
    低本刑；依此，該解釋係指個案應量處最低法定刑、又無法
    適用刑法第59條在內減輕規定之情形，法院應依此解釋意旨
    裁量不予加重最低本刑（最高法院108 年度台上字第338 號
    、第976 號、第1941號判決意旨參照）。查本案依被告構成
    累犯及犯罪之情節，並無上開情事，自仍有累犯加重其刑規
    定之適用，併此敘明。爰審酌被告前已有多次觸犯酒後駕車
    公共危險罪，顯見其未因之前裁罰而改正於酒後駕駛機動交
    通工具之行為。再考量被告於本次酒後駕駛之酒精濃度高達
    每公升0.65毫克，已達輕醉之程度，猶罔顧自己及公眾行人
    往來之安全騎駛重機車上路，認有加重懲處之必要；復斟酌
    被告前經診斷有物質或已知生理狀況引起的其他精神病症，
    酒精濫用，伴有酒精引發的非特定疾病，有診斷證明書，且
    被告犯後坦承犯行，並自109年12月23日起至審理終結止，
    均按時回診，期能戒除酒癮及心理上依賴之偏差，此有衛生
    福利部嘉南療養院診斷證明書及門診醫療費用收據3紙在卷
    可參（見院卷頁43、63至65）。另查被告前因相同之公共危
    險案件，經本院以109年原交易字第17號、19號分別判處10
    月、8月及應於刑之執行前，令入相當處所，施以禁戒一年
    確定，亦有上開之前案紀錄表1 份在卷可按；本院審酌審理
    期間，被告願意面對自身意志之薄弱及生理改變之必要性，
    配合並力求醫療專業協助等情；復斟酌被告自述在工地工作
    ，國中畢業，未婚、無小孩，工作、智識程度及家庭生活狀
    況一切情狀，量處如主文所示之刑，以資懲儆。
四、據上論斷，應依刑事訴訟法第273條之1第1項、第299條第1
    項前段、第310條之2、第454條第2項，刑法第185條之3第1
    項第1 款、第47條第1 項，刑法施行法第1 條之1 第1 項，
    判決如主文。
本案經檢察官莊立鈞提起公訴，檢察官羅瑞昌到庭執行職務。
中　　華　　民　　國　　110 　年　　3 　　月　　11　　日
　　　　　　　　　刑事第三庭    法　官　張  菁
以上正本證明與原本無異。
如不服本判決應於收受判決後20日內向本院提出上訴書狀（應附
繕本）。
                                書記官　蔡佳玲　
中　　華　　民　　國　　110 　年　　3 　　月　　11　　日
附錄法條：
中華民國刑法第185條之3
駕駛動力交通工具而有下列情形之一者，處2年以下有期徒刑，
得併科20萬元以下罰金：
一、吐氣所含酒精濃度達每公升零點二五毫克或血液中酒精濃度
    達百分之零點零五以上。
二、有前款以外之其他情事足認服用酒類或其他相類之物，致不
    能安全駕駛。
三、服用毒品、麻醉藥品或其他相類之物，致不能安全駕駛。
因而致人於死者，處3年以上10年以下有期徒刑；致重傷者，處1
年以上7年以下有期徒刑。
曾犯本條或陸海空軍刑法第五十四條之罪，經有罪判決確定或經
緩起訴處分確定，於5年內再犯第一項之罪因而致人於死者，處
無期徒刑或5年以上有期徒刑；致重傷者，處3年以上10年以下有
期徒刑。
附件
臺灣臺南地方檢察署檢察官起訴書
                                    109年度偵字第21530號
　　被　　　告　杜宇昇　男　31歲（民國00年00月00日生）
　　　　　　　　　　　　住○○市○○區○○路000巷00弄00
　　　　　　　　　　　　號
　　　　　　　　　　　　國民身分證統一編號：Z000000000號
上列被告因公共危險案件，業經偵查終結，認應提起公訴，茲將
犯罪事實及證據並所犯法條分敘如下：
　　　　犯罪事實
一、杜宇昇前因公共危險案件，分別經法院判處有期徒刑5月、6
    月確定，並經法院裁定應執行有期徒刑10月確定，於民國10
    8年9月4日縮短刑期執行完畢。其仍於109年11月14日中午12
    時許，在臺南市○○區○○路000巷00弄00號其住處內飲酒後，
    致吐氣所含酒精濃度達每公升0.25毫克以上，於同日15時許
    ，酒後騎乘車牌號碼000-000號普通重型機車上路。復於同
    日15時8分許，行經臺南市○○區○○路000號前時，因不勝酒力
    ，且紅燈左轉，為警攔查，並於同日15時12分測試其飲酒後
    吐氣所含酒精濃度高達每公升0.65毫克之數值，而查獲上情
    。
二、案經臺南市政府警察局永康分局報告偵辦。
　　　　證據並所犯法條
一、上揭犯罪事實，業據被告杜宇昇於警詢時及偵查中坦承不諱
    ，復有酒精測定紀錄表、呼氣酒精測試器檢定合格證書影本
    、舉發違反道路交通管理事件通知單影本、車輛詳細資料報
    表各1份附卷可佐。被告犯嫌，洵堪認定。
二、核被告所為，係犯刑法第185條之3第1項第1款之公共危險罪
    嫌。被告曾受有期徒刑之執行完畢（有本署刑案資料查註紀
    錄表可參）後，5年內故意再犯本件有期徒刑以上之罪，為
    累犯，請依刑法第47條第1項規定加重其刑。又被告前因7次
    酒後駕車之公共危險案件，依序經法院判決判處有期徒刑2
    月、4月、5月、6月、本署檢察官提起公訴3次（109年度偵
    字第18658號、109年度偵字第19178號、109年度偵字第2013
    0號），有本署刑案資料查註紀錄表1份附卷可考，其仍不知
    悔改，再度8犯本件酒後駕車之公共危險罪，且測得吐氣測
    試酒精濃度數值甚高，顯見被告毫無悔改之意，完全漠視道
    路上其他用路人之生命、身體之安全於不顧，爰請從重量處
    適當之刑，以資懲儆。
三、依刑事訴訟法第251條第1項提起公訴。
　　此　致
臺灣臺南地方法院
中　　華　　民　　國　 109　　年　　11　　月　　24　　日
　　　　　　　　　　　　　　　檢察官　莊　立　鈞
本件正本證明與原本無異
中　　華　　民　　國　 109　　年　  11　  月　  30　　日
                              書  記  官  林志誠